臺灣臺中地方法院刑事簡易判決　　　　　 96年度簡字第755號
公　訴　人　臺灣臺中地方法院檢察署檢察官
被　　　告　甲○○
上列被告因違反商業會計法等案件，經檢察官提起公訴（九十二
年度偵字第六○五號），被告自白犯罪，本院認為宜以簡易判決
處刑，裁定逕以簡易判決處刑，判決如下：
    主    文
甲○○幫助連續商業負責人以明知為不實之事項，而填製會計憑
證，處拘役伍拾日，如易科罰金，以銀元佰元即新臺幣玖佰元
折算壹日。減為拘役貳拾伍日，如易科罰金，以銀元佰元即新
臺幣玖佰元折算壹日。
    犯罪事實
一、緣甲○○因生活困難，於民國九十一年間經人介紹認識吳東
    育（原名：吳世文）及其女朋友陳玉婷（吳東育、陳玉婷已
    於九十四年間結婚，其二人所犯違反商業會計法等案件，業
    經本院於九十四年十二月二十二日以九十三年度訴字第一七
    八二號各判處有期徒刑四月，經提起上訴後，業於九十五年
    三月十六日撤回上訴而確定）。其三人均明知與財團法人聯
    合信用卡處理中心所簽訂之特約商店合約，應以實際消費之
    簽帳單始得向信用卡中心請款，不得接受任何非消費性之簽
    帳融資貸款，然吳東育、陳玉婷竟基於重利、意圖為自己不
    法所有之詐欺取財及明知為不實事項而填製會計憑證之概括
    犯意聯絡，共同出資新臺幣（下同）二百多萬元，在臺中市
    ○區○○路四○九號成立永豐豊實業股份有限公司（下稱永
    豐豊公司），對外則掛以馬斯特精品衣飾之招牌，並由吳東
    育擔任經理，為該公司之實際負責人，屬於公司法第八條所
    規定之公司負責人，為商業會計法第四條所稱之商業負責人
    ，陳玉婷則擔任主辦會計，負責公司商業會計事務之處理，
    屬於商業會計法第七十一條第一項所稱之主辦會計人員，而
    甲○○明知吳東育、陳玉婷係基於重利、意圖為自己不法所
    有詐欺取財及明知為不實事項而填製會計憑證之概括犯意聯
    絡，圖以永豐豊公司名義所聲請之信用卡刷卡機及空白簽帳
    單等設備，伺機從事「假消費、真刷卡」之事，惟仍基於幫
    助被告吳東育、陳玉婷遂行共同重利之幫助犯意，及基於幫
    助吳東育、陳玉婷及來店假消費真刷卡之不特定客人為詐欺
    取財及明知為不實事項而填製會計憑證犯行之幫助犯意，應
    允吳東育以每日三百元之報酬，提供身分資料，充當該永豐
    豊公司之人頭負責人，而於九十一年八月二十二日辦理擔任
    永豐豊公司負責人之變更登記，由經濟部中部辦公室於同日
    核准變更登記為名義負責人，再於九十一年九月二十六日向
    中國信託商業銀行股份有限公司簽約，且於同年月三十日取
    得永豐豊公司之信用卡刷卡機及空白簽帳單等設備後，交給
    吳東育、陳玉婷置於上址之永豐豊公司內。嗣吳東育、陳玉
    婷並利用不知情之真實姓名年籍均不詳者，在報紙上刊登信
    用卡換現金及連絡電話之廣告，對外招攬急需借款之不特定
    人，由該人到上址之永豐豊公司，在未實際於該店消費之情
    形下刷卡，再製作屬商業會計原始憑證之簽帳單，經未實際
    消費之借款人簽名確認後，預先扣除顯不相當金額之利息而
    貸與現金款項，嗣再將前開簽帳單據透過聯合信用卡處理中
    心向發卡銀行請款，致該發卡銀行陷於錯誤而於扣除手續費
    後付款，使該等銀行受有呆帳之風險，足生損害於該發卡銀
    行。適有如附表一所示之王俐雅、林國財、林宜賢需錢孔急
    ，自上開報紙廣告版獲悉有刷卡換現金之上情，乃以刊登之
    電話聯絡，分別於附表一所示之時間至上址，明知其等未於
    永豐豊公司進行實質消費，仍分別與吳東育、陳玉婷基於共
    同意圖為自己不法所有及明知為不實事項而填製會計憑證之
    概括犯意聯絡，以上揭「假消費、真刷卡」之方式，分別由
    王俐雅、林國財、林宜賢持其所有如附表一所示之信用卡，
    以上開信用卡刷卡機等設備刷卡，刷卡金額分別如附表一所
    示，並分別約定每筆刷卡金額扣除如附表一所示之利息後，
    餘款當場交由王俐雅、林國財、林宜賢收受，而取得與原本
    顯不相當之重利（如王俐雅每刷卡一萬元，實際借得九千元
    ，相當於年息百分之一百三十三；林國財刷卡三萬四千五百
    元，實際借得三萬二千元，相當於年息百分之九三點七五；
    林宜賢刷卡八千七百元，實際借得七千八百三十元，相當於
    年息百分之一百三十三），吳東育、陳玉婷再於每筆款項刷
    卡簽帳後，各將如附表一所示之不實刷卡消費紀錄，登載於
    其業務上作成足以證明永豐豊公司會計事項發生之屬於商業
    會計原始憑證之簽帳單上（一式三聯），並將該等記載不實
    事項之簽帳單請款聯送財團法人聯合信用卡處理中心（下稱
    聯合信用卡中心）向各該信用卡發卡銀行請款，致使各該信
    用卡發卡銀行分別陷於錯誤，均誤認持卡人王俐雅、林國財
    、林宜賢確於各該時間至永豐豊公司實際消費如附表一所示
    之金額，經聯合信用卡中心扣除刷卡金額百分之二點五之手
    續費用後付款，吳東育、陳玉婷因而詐領如附表一所示之金
    額，足以生損害於各該信用卡發卡銀行及聯合信用卡中心對
    於信用卡消費簽帳業務管理之正確性。嗣因甲○○不欲繼續
    擔任人頭，於九十一年十二月十一日向臺中市警察局刑警隊
    自首，經警向本院申請搜索票，於九十一年十二月二十五日
    至上址搜索而查獲上情，並扣得打卡機一臺、考勤表（打卡
    單）十八張、如附表一、二所示之簽帳單、行動電話七支、
    刷卡機一臺、銀行存摺三十二本、印章五枚及如附表三所示
    之信用卡二十一張、現金卡二張、金融卡九張。
二、案經臺中市警察局移送臺灣臺中地方法院檢察署檢察官偵查
    起訴。
    理　　由
一、訊據被告甲○○對於上開犯罪事實坦承不諱，並經證人王俐
    雅、林宜賢於本院審理時，及證人林國財於偵查中到庭證述
    係在急需用錢之情況下，前往永豐豊公司刷卡換現金等情明
    確，而同案被告吳東育、陳玉婷對證人王俐雅、林宜賢所收
    取之利息，均高達年息百分之一百三十三，對證人林國財所
    收取之利息，亦高達年息百分之九三點七五（計算方式：(1)
    王俐雅部分：10000=1000=9000,1000/9000x12=1.33%，小數
    點以下第三位四捨五入；(2)林國財部分：00000-0000=32000
    ,2500/32000x12=0.9375%；(3)林宜賢部分：0000-000=7830,
    870/7830x12=1.33%，小數點以下第三位四捨五入），可知
    同案被告吳東育、陳玉婷以上開利率計算貸款利息，顯為社
    會上一般人所認與原本顯不相當之重利。且以信用卡發卡銀
    行所以容許信用卡持卡人使用其發行之信用卡到指定特約商
    店刷卡消費，係認該特約商店係正當經營刷卡消費業務之商
    店，且認信用卡持卡人確係向特商店以刷卡簽帳方式購買該
    特約店之商品或服務，而為實際之消費行為，苟發卡銀行知
    悉特約商店以假消費真刷卡之方式招攬顧客赴該商店以刷卡
    方式獲取現金，並扣取一定比例之刷卡款項，即無願負此刷
    卡款項不獲清償之高度風險而與之訂立刷卡消費契約及願支
    付該種非消費性之簽帳融資墊款之道理，且顯無與之成立此
    種非消費性簽帳融資墊款契約之意思合致之可言，是發卡銀
    行所以仍支付該等刷卡簽帳費用，顯係未能預料特約商店及
    信用卡持卡人係施用刷卡換取現金之詐術，因而致使陷於錯
    誤而撥付刷卡款項。故特約商店與信用卡發卡銀行簽約及聲
    請刷卡設備後，卻於經營其所申請登記營業項目之外，另以
    假消費真刷卡之方式供信用卡持卡人刷卡獲取現金，並以扣
    除一定比例之款項後，將餘款以現金交付予信用卡持卡人，
    嗣向信用卡發卡銀行請款，藉以賺取不法利益，自係利用發
    卡銀行難以探悉該店係經營此種不法業務，誤以為該特約商
    店係正當經營刷卡消費業務，且信用卡持卡人確係實際消費
    ，而誤為支付此種非消費性之簽帳融資墊款，則特約商店及
    信用卡持卡人顯有不法所有之詐欺意圖至明。又刑法第三百
    三十九條第一項之詐欺取財罪以被害人因受他人詐術而將本
    人或第三人之財物交付即為已足，至於被害人整體之財產狀
    況有無變動則非所問，故不論本案證人王俐雅、林國財、林
    宜賢嗣後有無向各該發卡銀行遵期或遲延清償該等消費款項
    ，均無礙於詐欺取財罪之成立。再依據商業會計法規定，會
    計事項之發生，均應取得或給與足以證明之會計憑證；而會
    計憑證可分為原始憑證及記帳憑證；原始憑證係指證明事項
    之經過，而為造具記帳憑證所根據之憑證，記帳憑證指證明
    處理會計事項人員之責任，而為記帳所根據之憑證；又原始
    憑證可再細分為外來憑證、對外憑證以及內部憑證，商業會
    計法第十四條、第十五條及第十六條均定有明文。以信用卡
    刷卡消費者，特約商店必須製作消費簽帳單，而特約商店於
    業務上所製作之消費簽帳單內載有其特約商店名稱、消費金
    額、交易事項、日期和持卡人之簽名等，即足以證明持卡人
    曾經至該特約商店進行消費事項之經過，而為造具記帳憑證
    所憑之依據。以本案為例，本案所使用之人工印表簽帳端末
    機，簽帳單為一式三聯，各為特約商店存根聯、顧客存根聯
    及特約商店請款聯（詳卷附之中國信託商業銀行商店基本資
    料表及特約商店合約書），即為證明信用卡持卡人曾經至該
    特約商店進行消費事項之經過而為造具記帳憑證所根據之憑
    證，而消費簽帳單由刷卡人在其上簽名確認後，依簽帳單各
    聯之憑證性質，分別為其商業本身自行製存之內部憑證及給
    與其商業本身以外之人之對外憑證，自屬商業會計法第十五
    條第一款所指足以證明會計事項經過之原始憑證無疑，此有
    經濟部八十七年五月十九日經商字第八七二一一五○九號
    函可參，另有最高法院九十年度臺非字第二十號、九十年度
    臺上字第八二○號、九十一年度臺上字第三三一○號、九十
    三年度臺上字第六三七四號判決要旨可供參照。本件同案被
    告吳東育為永豐豊公司之實際負責人，同案被告陳玉婷則為
    永豐豊公司之主辦會計人員，其二人所從事「假消費、真刷
    卡」過程中，所製作之簽帳單，屬於商業會計法第十五條第
    一款所指足以證明會計事項經過之原始憑證，其內容既屬不
    實，自有違反商業會計法第七十一條第一款之規定。此外，
    尚有打卡機一臺、考勤表（打卡單）十八張、證人王俐雅的
    簽帳單三張、證人林國財的簽帳單一張、證人林宜賢的簽帳
    單一張、刷卡機一臺扣案可證。綜上，本案事證已臻明確，
    被告甲○○之犯行，洵堪認定。
二、被告甲○○行為後，商業會計法第七十一條第一款關於：「
    商業負責人、主辦及經辦會計人員或依法受託代他人處理會
    計事務之人員有左列情事之一者，處五年以下有期徒刑、拘
    役或科或併科新臺幣十五萬元以下罰金：一、以明知為不實
    之事項，而填製會計憑證或記入帳冊者。」之規定，已於九
    十五年五月二十四日修正公布為：「商業負責人、主辦及經
    辦會計人員或依法受託代他人處理會計事務之人員有下列情
    事之一者，處五年以下有期徒刑、拘役或科或併科新臺幣六
    十萬元以下罰金：一、以明知為不實之事項，而填製會計憑
    證或記入帳冊。」，並自同年月二十六日起施行。經比較上
    述新、舊法之規定後，以舊法較有利於被告，故本件應適用
    九十五年五月二十四日修正公布前商業會計法第七十一條第
    一款之規定論處。
三、被告甲○○行為後，刑法業於九十四年一月七日修正，於同
    年二月二日公布，並於九十五年七月一日施行。按行為後法
    律有變更者，適用行為時之法律，但行為後之法律有利於行
    為人者，適用最有利於行為人之法律，修正後即現行刑法第
    二條第一項定有明文。又按比較新舊法，應就罪刑有關之共
    犯、未遂犯、想像競合犯、牽連犯、連續犯、結合犯，以及
    累犯加重、自首減輕暨其他法定加減原因（如身分加減）與
    加減例等一切情形，本於統一性及整體性原則，綜其全部罪
    刑之結果而為比較，此有最高法院九十五年五月二十三日第
    八次刑庭會議決議第一、（四）則可資參照。是：
（一）刑法第三百四十四條之重利罪及同法第三百三十九條第一
      項之詐欺取財罪，其罰金刑之法定刑原均為得科或併科銀
      元一千元以下罰金，依修正後刑法施行法增訂第一條之一
      規定：「（第一項）中華民國九十四年一月七日刑法修正
      施行後，刑法分則編所定罰金之貨幣單位為新臺幣。（第
      二項）九十四年一月七日刑法修正時，刑法分則編未修正
      之條文定有罰金者，自九十四年一月七日刑法修正施行後
      ，就其所定數額提高為三十倍。但七十二年六月二十六日
      至九十四年一月七日新增或修正之條文，就其所定數額提
      高為三倍」，及刑法第三十三條第五款修正為：「主刑之
      種類如下：五、罰金：新臺幣一千元以上，以百元計算之
      」等規定觀之，依修正後之法律，刑法第三百四十四條之
      重利罪、第三百三十九條第一項之詐欺取財罪，所得科處
      之罰金刑最高額為新臺幣三萬元（一千元三十），而最
      低額均為新臺幣一千元。然依被告行為時即修正前刑法第
      三十三條第五款規定之罰金最低額為銀元一元，並提高十
      倍計算，前開詐欺取財罪、重利罪罰金刑，最高額為銀元
      一萬元，最低額均為銀元十元，若換算為新臺幣，最高額
      雖與新法同為新臺幣三萬元，然最低額僅為新臺幣三十元
      。因此，比較上述修正前、後之刑罰法律，自以被告甲○
      ○行為時即修正前關於科處罰金刑之法律較有利於被告甲
      ○○。
（二）關於九十五年五月二十四日修正公布前之商業會計法第七
      十一條第一款之明知為不實之事項而填製會計憑證罪，其
      罰金刑之法定刑為科或併科新臺幣十五萬元以下罰金，依
      修正後之刑法第三十三條第五款規定，商業會計法第七十
      一條第一款之明知為不實之事項而填製會計憑證罪，所得
      科處之罰金刑最低為新臺幣一千元；然依被告甲○○行為
      時之刑罰法律，即修正前刑法第三十三條第五款規定之罰
      金最低額為一元，該罪之罰金刑最低額為銀元一元，若換
      算為新臺幣，僅為新臺幣三元。因此，比較上述修正前、
      後之刑罰法律，仍以被告甲○○行為時關於併科罰金刑之
      法律較有利於被告甲○○。
（三）又被告甲○○行為後，刑法第五十五條牽連犯之規定，亦
      於九十四年一月七日修正公布刪除，並於九十五年七月一
      日施行，是於新法修正施行後，被告甲○○於本案所為之
      詐欺取財罪、重利罪、明知為不實之事項而填製會計憑證
      罪，即須分論併罰。則被告甲○○之犯行，因行為後新法
      業已刪除牽連犯之規定，此刪除雖非犯罪構成要件之變更
      ，但顯已影響行為人刑罰之法律效果，自屬法律有變更，
      經比較新、舊法規定，修正後之規定對於被告甲○○較為
      不利，依刑法第二條第一項前段之規定，仍應適用較有利
      於被告甲○○之行為時法律，即刑法第五十五條牽連犯之
      規定，從較重之一罪予以論處。
（四）被告甲○○行為後，新修正刑法已刪除第五十六條連續犯
      之規定，是以同案被告吳東育、陳玉婷多次行為即須分論
      併罰，此刪除雖非犯罪構成要件之變更，但顯已影響行為
      人刑罰之法律效果，自屬法律有變更，依新修正刑法第二
      條第一項規定，比較新、舊法結果，仍應適用較有利於被
      告甲○○之行為時法律即舊法論以連續犯。
（五）修正前刑法第六十二條前段關於自首之規定係「必減事由
      」，新修正刑法第六十二條前段關於自首之規定則係「得
      減事由」，上開關於自首之規定雖屬刑罰裁量之事項，惟
      既影響行為人之刑罰法律效果，應屬法律變更之範疇，而
      有刑法第二條第一項之適用；且關於自首之新舊法比較，
      因自首之性質無關可罰性之判斷或法律效果之形成，故其
      變更應非以行為時為判斷基準，而應依「自首時」作為判
      斷之基準。本案被告甲○○自首之時間在新修正刑法生效
      前，經比較新舊法，以舊法規定「必減」對行為人較為有
      利，則依刑法第二條第一項前段之規定，應適用最有利於
      被告甲○○之行為時法即修正前刑法第六十二條前段之規
      定減輕其刑。
（六）綜合上述各條文修正前、後之比較，揆諸前揭最高法院決
      議及修正後刑法第二條第一項規定之「從舊從輕」原則，
      被告甲○○自應適用其行為時之法律，即修正前刑法之相
      關規定，予以論處。
四、被告甲○○幫助同案被告吳東育、陳玉婷於經濟週轉困難之
    人急迫之際，貸與金錢而收取與原本顯不相當之重利，又以
    借貸款冒稱消費款，將不實消費紀錄登載於會計原始憑證，
    使銀行陷於錯誤而如數撥款，核其所為，係犯刑法第三百四
    十四條之重利罪、第三百三十九條第一項之詐欺取財罪、九
    十五年五月二十四日修正公布前之商業會計法第七十一條第
    一款之明知為不實之事項而填製會計憑證罪之幫助犯。另：
（一）被告甲○○允被告吳東育給付每日三百元之報酬，自九十
      一年八月二十二日起提供身分資料，充當該永豐豊公司之
      人頭負責人，並於九十一年九月二十六日向中國信託商業
      銀行股份有限公司簽約取得該店之信用卡刷卡機等設備，
      顯係基於幫助同案被告吳東育、陳玉婷遂行共同重利之幫
      助犯意，及基於幫助被告吳東育、陳玉婷及來店「假消費
      、真刷卡」之不特定客人遂行共同連續犯詐欺取財罪及以
      明知為不實之事項而填製會計憑證罪之幫助犯意，且同案
      被告吳東育於警詢時稱：只有陳玉婷一人參與「假消費、
      真刷卡」，甲○○沒有參與等語明確，參以被告甲○○提
      供上開證件資料之行為，復屬重利、詐欺取財罪及以明知
      為不實之事項而填製會計憑證罪之構成要件以外之行為，
      自應以幫助助犯論，雖公訴人認為被告甲○○係與同案被
      告吳東育、陳玉婷共犯常業重利、詐欺取財罪云云，然此
      部分業據到庭實行公訴之檢察官於九十六年七月二十五日
      當庭更正被告甲○○所為係刑法第三百四十四條之重利罪
      、第三百三十九條第一項之詐欺取財罪、九十五年五月二
      十四日修正公布前之商業會計法第七十一條第一款之明知
      為不實之事項而填製會計憑證罪之幫助犯，本院自無庸再
      變更起訴法條。
（二）被告甲○○基於幫助同案被告吳東育、陳玉婷犯罪之意思
      ，提供身分資料，充當永豐豊公司之人頭負責人之行為，
      係就同案被告吳東育、陳玉婷之犯罪加以助力，而參與構
      成要件以外之行為，為幫助犯，爰依修正後刑法第三十條
      第二項規定，依正犯之刑減輕之（依最高法院九十五年第
      二十一次刑事庭會議決議意旨，刑法第三十條雖有修正，
      但純為文字之修正，非屬法律變更，無比較適用之問題，
      應適用修正後之裁判時法）。
（三）同案被告吳東育、陳玉婷所為如附表一所示之多次犯行，
      時間緊接，方法相同，分別觸犯構成要件相同之罪名，顯
      各係基於概括犯意反覆為之，應各依修正前之刑法第五十
      六條規定論以連續犯。
（四）同案被告吳東育、陳玉婷與證人王俐雅、林宜賢所為如附
      表一所示之刷卡行為，雖未據公訴人於起訴書犯罪事實欄
      內載明，惟該等部分與公訴人起訴證人林國財之犯罪事實
      ，有連續犯之關係，且經到庭實行公訴之檢察官於本院九
      十六年七月二十五日行準備程序時擴張此部分之犯罪事實
      ，自在本院審理之範圍，併此敘明。
（五）被告甲○○所犯上開刑法第三百四十四條之重利罪、第三
      百三十九條第一項之詐欺取財罪、九十五年五月二十四日
      修正公布前之商業會計法第七十一條第一款之明知為不實
      之事項而填製會計憑證罪之幫助犯三罪間，有方法結果之
      牽連關係，應依修正前刑法第五十五條之規定，從一重之
      九十五年五月二十四日修正公布前之商業會計法第七十一
      條第一款之明知為不實之事項而填製會計憑證罪之幫助犯
      處斷。
（六）被告甲○○於其犯本案犯罪未被發覺前，於九十一年十二
      月十一日向臺中市警察局刑警隊自首，且表明其為犯案人
      ，並接受司法裁判，經警向本院申請搜索票，於九十一年
      十二月二十五日至上址搜索而查獲上情，自符合自首之要
      件，應依修正前刑法第六十二條前段之規定減輕其刑。
（七）爰審酌被告甲○○不思正途獲取所需，竟圖私利，提供身
      分資料，充當永豐豊公司之人頭負責人，使同案被告吳東
      育、陳玉婷得以「假消費、真刷卡」之方式貸與證人王俐
      雅、林國財、林宜賢現金，惟考其本身並未實際參與本案
      「假消費、真刷卡」之犯行，責難性較小，且犯後自首因
      而破獲本案，又於本院於九十六年七月二十五日行準備程
      序時坦承犯行，犯後態度尚稱良好等一切情狀，量處如主
      文所示之刑。
（八）再被告甲○○行為後，刑法第四十一條第一項前段亦有修
      正，被告甲○○行為時，依修正前刑法第四十一條第一項
      前段、罰金罰鍰提高標準條例第二條（現已刪除）之規定
      ，有期徒刑、拘役易科罰金之折算標準，原以銀元一百元
      、二百元、三百元折算一日，經折算為新臺幣後，應以新
      臺幣三百元、六百元、九百元折算一日，而刑法第四十一
      條第一項前段修正後，則規定為以新臺幣一千元、二千元
      或三千元折算一日，此因屬科刑規範事項之變更，其折算
      標準為裁判時所應諭知，自有就新舊法規定比較之必要，
      經比較新舊法結果，以被告甲○○行為時關於易科罰金之
      規定，較有利於被告甲○○〔按定易科罰金之折算標準，
      係屬科刑規範事項，非屬最高法院九十五年五月二十三日
      九十五年第八次刑庭會議決議第一、（四）則所定，比較
      新舊法應就罪刑有關之共犯、未遂犯、想像競合犯、牽連
      犯、連續犯、結合犯，以及累犯加重、自首減輕暨其他法
      定加減原因（如身分加減）與加減例等一切情形，綜其全
      部罪刑之結果而為比較之情形，其既非屬法律適用之情形
      ，即無與之綜合比較之適用，附此敘明〕，故本案應依修
      正前刑法第四十一條第一項前段及修正刪除前罰金罰鍰提
      高標準條例第二條之規定，對被告甲○○諭知易科罰金之
      折算標準。
（九）再被告甲○○上開犯罪係在九十六年四月二十四日以前，
      合依中華民國九十六年罪犯減刑條例第二條第一項第三款
      之規定，減其刑期二分之一，爰減刑如主文所示，併諭知
      易科罰金之折算標準。
（十）扣案之打卡機一臺、考勤表（打卡單）十八張、證人王俐
      雅之簽帳單三張、證人林國財及林宜賢之簽帳單各一張，
      均為同案被告吳東育、陳玉婷所有供犯罪所用之物，業經
      本院九十三年度訴字第一七八二號對於正犯即同案被告吳
      東育、陳玉婷為判決時宣告沒收，並已執行完畢，因此部
      分屬於本院職權沒收之範圍，為免贅予沒收，爰不在本判
      決為沒收之諭知。至於扣案之刷卡機一臺，則屬中國信託
      商業銀行股份有限公司所有，僅授權使用而已，雖為同案
      被告吳東育、陳玉婷供犯罪所用之物，但非屬被告甲○○
      或同案被告吳東育、陳玉婷二人所有，亦非屬違禁物，無
      從併予諭知沒收；另扣案之行動電話七支、刷卡機一臺、
      銀行存摺三十二本、印章五枚及如附表三所示之信用卡二
      十一張、現金卡二張、金融卡九張，並無積極證據足資證
      明係供正犯即同案被告吳東育、陳玉婷犯本案所用之物，
      亦不得併予宣告沒收之，均附此說明。
據上論斷，應依刑事訴訟法第四百四十九條第二項，九十五年五
月二十四日修正公布前商業會計法第七十一條第一款，刑法第十
一條前段、第二條第一項、第三百三十九條第一項、第三百四十
四條、第三十條第一項前段、第二項、（修正前）第五十五條、
（修正前）第三十三條第五款、（修正前）第六十二條前段、（
修正前）第四十一條第一項前段，罰金罰鍰提高標準條例第一條
前段、（修正前）第二條，中華民國九十六年罪犯減刑條例第二
條第一項第三款、第七條，逕以簡易判決處刑如主文。
中　　華　　民　　國　　96　　年　　8 　　月　　31　　日
                  刑事第九庭    法  官  周瑞芬
附表一：（單位：新臺幣）
  ┌──┬──────┬───┬───┬────┬─────┬─────┬─────┬─────┬─────┐
  │簽帳│借 款 日 期 │借款人│卡  別│卡    號│刷卡金額  │借得金額  │扣取之利息│年率％    │向發卡銀行│
  │單  │            │      │      │        │          │          │          │          │詐得之金額│
  │編號│            │      │      │        │          │          │          │          │（刷卡金額│
  │    │            │      │      │        │          │          │          │          │扣除百分之│
  │    │            │      │      │        │          │          │          │          │二點五之手│
  │    │            │      │      │        │          │          │          │          │續費）    │
  ├──┼──────┼───┼───┼────┼─────┼─────┼─────┼─────┼─────┤
  │ 一 │九十一年十月│王俐雅│MASTER│00000000│一萬零八百│九千七百二│一千零八十│133.33    │一萬零五百│
  │    │十九日      │      │      │00000000│元        │十元      │元        │          │三十元    │
  ├──┼──────┼───┼───┼────┼─────┼─────┼─────┼─────┼─────┤
  │ 二 │九十一年十月│林國財│MASTER│00000000│三萬四千五│三萬二千元│二千五百元│93.75     │三萬三千六│
  │    │二十一日    │      │      │00000000│百元      │          │          │          │百三十七點│
  │    │            │      │      │        │          │          │          │          │五元      │
  ├──┼──────┼───┼───┼────┼─────┼─────┼─────┼─────┼─────┤
  │ 三 │九十一年十月│王俐雅│VISA  │00000000│五千四百三│四千八百九│五百四十三│133.33    │五千二百九│
  │    │二十五日    │      │      │00000000│十五元    │十一點五元│點五元    │          │十九元（小│
  │    │            │      │      │        │          │          │          │          │數點以下四│
  │    │            │      │      │        │          │          │          │          │捨五入）  │
  │    │            ├───┼───┼────┼─────┼─────┼─────┼─────┼─────┤
  │    │            │王俐雅│VISA  │00000000│五千三百四│四千八百零│五百三十四│133.33    │五千二百零│
  │    │            │      │      │00000000│十元      │元        │元        │          │六點五元  │
  ├──┼──────┼───┼───┼────┼─────┼─────┼─────┼─────┼─────┤
  │ 四 │九十一年十一│林宜賢│MASTER│00000000│八千七百元│七千八百三│八百七十元│133.33    │八千四百八│
  │    │月十四日    │      │      │00000000│          │十元      │          │          │十二點五元│
　├──┴──────┴───┴───┴────┴─────┴─────┴─────┴─────┴─────┤
　│借款人刷卡簽帳金額總計：六萬四千七百七十五元。　　　　　　　　                                          │
  │同案被告吳東育、陳玉婷收取之利息總計：五千五百二十七點五元。　                                          │
  │同案被告吳東育、陳玉婷向發卡銀行詐得之金額總計：六萬三千一百五十五點五元。                              │
  └────────────────────────────────────────────────────┘
附表二：（單位：新臺幣）
  ┌──┬──────┬───┬───┬────┬─────┐
  │簽帳│刷 卡 日 期 │持卡人│卡  別│卡    號│消費金額  │
  │單  │            │      │      │        │          │
  │編號│            │      │      │        │          │
  ├──┼──────┼───┼───┼────┼─────┤
  │ 一 │九十一年十月│蔡銘岳│MASTER│00000000│一千九百八│
  │    │九日        │      │      │00000000│十元      │
  │    │            ├───┼───┼────┼─────┤
  │    │            │吳世傑│VISA  │00000000│二萬一千五│
  │    │            │      │      │00000000│百元      │
  │    │            ├───┼───┼────┼─────┤
  │    │            │吳世傑│VISA  │00000000│三萬一千五│
  │    │            │      │      │00000000│百元      │
  ├──┼──────┼───┼───┼────┼─────┤
  │ 二 │九十一年十月│廖文康│VISA  │00000000│九千八百元│
  │    │十二日      │      │      │00000000│          │
  ├──┼──────┼───┼───┼────┼─────┤
  │ 三 │九十一年十月│張乃分│VISA  │00000000│一萬零九百│
  │    │二十三日    │      │      │00000000│元        │
  ├──┼──────┼───┼───┼────┼─────┤
  │ 四 │九十一年十月│洪美完│MASTER│00000000│二萬四千六│
  │    │二十五日    │      │      │00000000│百五十元  │
  ├──┼──────┼───┼───┼────┼─────┤
  │ 五 │九十一年十月│吳世文│MASTER│00000000│九千元    │
  │    │二十六日    │      │      │00000000│          │
  │    │            ├───├───┼────┼─────┤
  │    │            │蔡銘岳│JCB   │00000000│三千五百元│
  │    │            │      │      │00000000│          │
  ├──┼──────┼───┼───┼────┼─────┤
  │ 六 │九十一年十月│吳世文│VISA  │00000000│三萬零一百│
  │    │二十八日    │      │      │00000000│元        │
  │    │            ├───├───┼────┼─────┤
  │    │            │潘雅慧│MASTER│00000000│九千六百元│
  │    │            │      │      │00000000│          │
  ├──┼──────┼───┼───┼────┼─────┤
  │ 七 │九十一年十月│蕭肇銘│MASTER│卡號不清│九千九百元│
  │    │二十九日    │      │      │楚，末碼│          │
  │    │            │      │      │為249206│          │
  │    │            ├───┼───┼────┼─────┤
  │    │            │吳雅琦│MASTER│卡號不清│一萬四千八│
  │    │            │      │      │楚，末碼│百元      │
  │    │            │      │      │為0847  │          │
  │    │            ├───┼───┼────┼─────┤
  │    │            │吳鄧夙│MASTER│00000000│二千元　　│
  │    │            │媛    │      │00000000│          │
  │    │            ├───┼───┼────┼─────┤
  │    │            │WU TEN│MASTER│00000000│四千元    │
  │    │            │-G SU │      │00000000│          │
  │    │            │YUON  │      │        │          │
  │    │            ├───┼───┼────┼─────┤
  │    │            │吳鄧夙│VISA  │00000000│七千元    │
  │    │            │媛    │      │00000000│          │
  │    │            ├───┼───┼────┼─────┤
  │    │            │洪美完│MASTER│00000000│五千元    │
  │    │            │      │      │00000000│          │
  ├──┼──────┼───┼───┼────┼─────┤
  │ 八 │九十一年十月│張乃分│VISA  │00000000│五千四百五│
  │    │三十一日    │      │      │00000000│十元      │
  ├──┼──────┼───┼───┼────┼─────┤
  │ 九 │九十一年十一│劉万源│MASTER│00000000│三萬元    │
  │    │月一日      │      │      │00000000│          │
  ├──┼──────┼───┼───┼────┼─────┤
  │ 十 │九十一年十一│洪美完│JCB   │00000000│九千五百元│
  │    │月二日      │      │      │00000000│          │
  ├──┼──────┼───┼───┼────┼─────┤
  │十一│九十一年十一│蕭肇銘│MASTER│00000000│一萬零一百│
  │    │月四日      │      │      │00000000│元        │
  ├──┼──────┼───┼───┼────┼─────┤
  │十二│九十一年十一│吳世文│VISA  │00000000│二萬三千五│
  │    │月六日      │      │      │00000000│百元      │
  ├──┼──────┼───┼───┼────┼─────┤
  │十三│九十一年十一│蕭肇銘│MASTER│00000000│一萬五千元│
  │    │月八日      │      │      │00000000│          │
  │    │　　　      ├───┼───┼────┼─────┤
  │    │            │吳世文│VISA  │00000000│三萬三千六│
  │    │            │      │      │00000000│百元      │
  ├──┼──────┼───┼───┼────┼─────┤
  │十四│九十一年十一│李建中│VISA  │00000000│七千零一百│
  │    │月九日      │      │      │00000000│元        │
  ├──┼──────┼───┼───┼────┼─────┤
  │十五│九十一年十一│蕭肇銘│MASTER│00000000│八千元    │
  │    │月十二日    │      │      │00000000│          │
  │    │            ├───┼───┼────┼─────┤
  │    │            │鄭瑋欣│MASTER│00000000│一萬五千元│
  │    │            │      │      │00000000│          │
  │    │            ├───┼───┼────┼─────┤
  │    │            │洪美完│JCB   │00000000│六千八百元│
  │    │            │      │      │00000000│          │
  │    │            ├───┼───┼────┼─────┤
  │    │            │李健煌│MASTER│00000000│一萬三千五│
  │    │            │      │      │00000000│百元      │
  ├──┼──────┼───┼───┼────┼─────┤
  │十五│九十一年十一│洪美完│VISA  │00000000│二萬零五百│
  │    │月十四日    │      │      │00000000│元        │
  ├──┼──────┼───┼───┼────┼─────┤
  │十六│九十一年十一│洪美完│MASTER│00000000│一千一百五│
  │    │月二十一日  │      │      │00000000│十元      │
  ├──┼──────┼───┼───┼────┼─────┤
  │十七│九十一年十二│陳文益│VISA  │00000000│六千五百二│
  │    │月九日      │      │      │00000000│十一元    │
  │    │            ├───┼───┼────┼─────┤
  │    │            │不詳  │MASTER│00000000│二萬五千五│
  │    │            │      │      │00000000│百元      │
  ├──┼──────┼───┼───┼────┼─────┤
  │十八│九十一年十二│陳文益│VISA  │00000000│二萬七千一│
  │    │月十二日    │      │      │00000000│百七十三元│
  │    │            ├───├───┼────┼─────┤
  │    │            │黃經良│VISA  │00000000│一萬二千元│
  │    │            │      │      │00000000│          │
  ├──┼──────┼───┼───┼────┼─────┤
  │十九│九十一年十二│潘雅慧│MASTER│00000000│三萬二千六│
  │    │月十三日    │      │      │00000000│百零八元  │
  ├──┼──────┼───┼───┼────┼─────┤
  │二十│九十一年十二│不詳  │MASTER│00000000│二萬一千八│
  │    │月十七日    │      │      │00000000│百元      │
  │    │            ├───┼───┼────┼─────┤
  │    │            │不詳  │VISA  │00000000│一萬五千八│
  │    │            │      │      │00000000│百元      │
  │    │            ├───┼───┼────┼─────┤
  │    │            │蔡銘岳│VISA  │00000000│二萬二千元│
  │    │            │      │      │00000000│          │
  │    │            ├───┼───┼────┼─────┤
  │    │            │蔡阿輝│MASTER│00000000│一萬零八百│
  │    │            │      │      │00000000│元        │
  ├──┼──────┼───┼───┼────┼─────┤
  │二一│九十一年十二│黃經良│MASTER│00000000│一萬三千零│
  │    │月十八日    │      │      │00000000│四十三元  │
  ├──┼──────┼───┼───┼────┼─────┤
  │二二│九十一年十二│陳得恩│VISA  │00000000│七千零五十│
  │    │月十九日    │      │      │00000000│元        │
  │    │            ├───┼───┼────┼─────┤
  │    │            │陳得恩│MASTER│00000000│二萬九千三│
  │    │            │      │      │00000000│百五十元  │
  │    │            ├───┼───┼────┼─────┤
  │    │            │陳得恩│MASTER│00000000│二萬七千一│
  │    │            │      │      │00000000│百七十元  │
  ├──┼──────┼───┼───┼────┼─────┤
  │二三│九十一年十二│劉万源│VISA  │00000000│一萬二千元│
  │    │月二十日    │      │      │00000000│          │
  │    │            ├───┼───┼────┼─────┤
  │    │            │劉万源│VISA  │00000000│六千一百元│
  │    │            │      │      │00000000│          │
  ├──┼──────┼───┼───┼────┼─────┤
  │二四│九十一年十二│陳德煙│MASTER│00000000│三萬二千六│
  │    │月二十二日  │      │      │00000000│百元      │
  ├──┼──────┼───┼───┼────┼─────┤
  │二五│九十一年十二│邱秀秀│VISA  │00000000│五千五百元│
  │    │月二十四日  │      │      │00000000│          │
  └──┴──────┴───┴───┴────┴─────┘
附表三：
 ┌──┬────┬───┬──────────┬───────┬────┐
 │編號│發卡銀行│卡  別│卡                號│辯  識  字  號│卡片背面│
 │    │        │      │                    │              │署押    │
 ├──┼────┼───┼──────────┼───────┼────┤
 │ 一 │富邦商銀│MASTER│0000 0000 0000 0000 │WU SHIH WEN   │吳世文  │
 ├──┼────┼───┼──────────┼───────┼────┤
 │ 二 │富邦商銀│MASTER│0000 0000 0000 0000 │WU SHIH WEN   │吳世文  │
 ├──┼────┼───┼──────────┼───────┼────┤
 │ 三 │富邦商銀│JCB   │0000 0000 0000 0000 │WU SHIH WEN   │吳世文  │
 ├──┼────┼───┼──────────┼───────┼────┤
 │ 四 │世華商銀│VISA  │0000 0000 0000 0000 │WU SHIH WEN   │吳世文  │
 ├──┼────┼───┼──────────┼───────┼────┤
 │ 五 │中國信託│VISA  │0000 0000 0000 0000 │WU SHR WEN    │空白    │
 ├──┼────┼───┼──────────┼───────┼────┤
 │ 六 │國泰人壽│VISA  │0000 0000 0000 0000 │WU SHR WEN    │吳世文  │
 ├──┼────┼───┼──────────┼───────┼────┤
 │ 七 │臺新商銀│現金卡│000-00-000000-0-00  │              │吳世文  │
 ├──┼────┼───┼──────────┼───────┼────┤
 │ 八 │臺新商銀│MASTER│0000 0000 0000 0000 │TSAI MING YUEH│蔡銘岳  │
 ├──┼────┼───┼──────────┼───────┼────┤
 │ 九 │臺新商銀│MASTER│0000 0000 0000 0000 │WU SHIH WEN   │吳世文  │
 ├──┼────┼───┼──────────┼───────┼────┤
 │ 十 │臺新商銀│VISA  │0000 0000 0000 0000 │TSAI MING YUEH│蔡銘岳  │
 ├──┼────┼───┼──────────┼───────┼────┤
 │十一│臺新商銀│VISA  │0000 0000 0000 0000 │WU SHIH WEN   │吳世文  │
 ├──┼────┼───┼──────────┼───────┼────┤
 │十二│大眾商銀│現金卡│000-00-000000-0     │0000000       │無      │
 ├──┼────┼───┼──────────┼───────┼────┤
 │十三│中華商銀│MASTER│0000 0000 0000 0000 │MING-YUEH,TSAI│蔡銘岳  │
 ├──┼────┼───┼──────────┼───────┼────┤
 │十四│中華商銀│MASTER│0000 0000 0000 0000 │CHING-HUI.CHEN│甲○○  │
 ├──┼────┼───┼──────────┼───────┼────┤
 │十五│中華商銀│JCB   │0000 0000 0000 0000 │MING-YUEH.TSAI│蔡銘岳  │
 ├──┼────┼───┼──────────┼───────┼────┤
 │十六│中華商銀│JCB   │0000 0000 0000 0000 │CHING-HUI.CHEN│空白    │
 ├──┼────┼───┼──────────┼───────┼────┤
 │十七│合作金庫│金融卡│00000 00000000      │Ｚ000000000  0 │無      │
 ├──┼────┼───┼──────────┼───────┼────┤
 │十八│中國商銀│金融卡│000000 00000000 0　 │00000000000   │空白    │
 ├──┼────┼───┼──────────┼───────┼────┤
 │十九│臺新商銀│金融卡│000-00-000000-0-00  │              │空白    │
 ├──┼────┼───┼──────────┼───────┼────┤
 │二十│臺新商銀│金融卡│000-00-000000-0-00  │              │空白    │
 ├──┼────┼───┼──────────┼───────┼────┤
 │二一│華南商銀│金融卡│000-000000000       │Ｚ000000000 000│無      │
 ├──┼────┼───┼──────────┼───────┼────┤
 │二二│華南商銀│金融卡│000-000000000       │001           │無      │
 ├──┼────┼───┼──────────┼───────┼────┤
 │二三│彰化商銀│金融卡│0000-00-000000-00   │26335         │無      │
 ├──┼────┼───┼──────────┼───────┼────┤
 │二四│中國信託│VISA  │0000 0000 0000 0000 │CHEN CHING HUI│空白    │
 │    │        │      │                    │000000000000 0│        │
 ├──┼────┼───┼──────────┼───────┼────┤
 │二五│中國信託│VISA  │0000 0000 0000 0000 │HUNG MEI WAN  │洪美完  │
 │    │        │      │                    │000000000000 0│        │
 ├──┼────┼───┼──────────┼───────┼────┤
 │二六│誠泰商銀│VISA  │0000 0000 0000 0000 │CHEN CHUN JUNG│陳俊容  │
 ├──┼────┼───┼──────────┼───────┼────┤
 │二七│富邦商銀│MASTER│0000 0000 0000 0000 │CHEN CHUN JUNG│陳俊容  │
 ├──┼────┼───┼──────────┼───────┼────┤
 │二八│荷蘭商銀│MASTER│0000 0000 0000 0000 │CHEN TE CHENG │陳俊容  │
 ├──┼────┼───┼──────────┼───────┼────┤
 │二九│中國商銀│MASTER│0000 0000 0000 0000 │LIN WEN SHANG │林文信  │
 ├──┼────┼───┼──────────┼───────┼────┤
 │三十│中國商銀│MASTER│0000 0000 0000 0000 │CHEN CHUN JUNG│陳俊容  │
 └──┴────┴───┴──────────┴───────┴────┘
上正本證明與原本無異。
如不服本判決，應於收送達後十日內向本院提出上訴書狀（應敘
述具體理由並附繕本）。
上訴書狀如未敘述理由，應於上訴期間屆滿後二十日內補提理由
書於本院。
                                書記官  何俞瑩
中　　華　　民　　國　　96　　年　　8 　　月　　31　　日
附錄本案論罪科刑法條
九十五年五月二十四日修正公布前商業會計法第七十一條第一款
：
　商業負責人、主辦及經辦會計人員或依法受託代他人處理會計
  事務之人員有左列情事之一者，處五年以下有期徒刑、拘役或
  科或併科新臺幣十五萬元以下罰金：
  一　以明知為不實之事項，而填製會計憑證或記入帳冊者。
刑法第三百三十九條：
　意圖為自己或第三人不法之所有，以詐術使人將本人或第三人
　之物交付者，處五年以下有期徒刑、拘役或科或併科一千元以
　下罰金。
　以前項方法得財產上不法之利益或使第三人得之者，亦同。
　前二項之未遂犯罰之。
刑法第三百四十四條：
　乘他人急迫、輕率或無經驗貸以金錢或其他物品，而取得與原
  本顯不相當之重利者，處一年以下有期徒刑、拘役或科或併科
  一千元以下罰金。
